【裁判字號】    97,消債更,553
【裁判日期】    971124
【裁判案由】    更生事件
【裁判全文】
臺灣板橋地方法院民事裁定           97年度消債更字第553號
聲  請  人  甲○○
上列聲請人因消費者債務清理事件，聲請更生，本院裁定如下：
    主  文
聲請人張沛淇自中華民國九十七年十一月二十四日下午四時起開
始更生程序。
本件得由司法事務官進行更生程序。
    理  由
一、按法院開始更生程序之裁定，應載明其年、月、日、時，並
    即時發生效力；又法院裁定開始更生或清算程序後，得命司
    法事務官進行更生或清算程序，消費者債務清理條例第45條
    第1 項、第16條第1 項前段分別定有明文。
二、本件聲請意旨略以：聲請人目前債務總金額為新臺幣（下同
    ）1,414,304 元，有不能清償債務之情事，在消費者債務清
    理條例施行前，曾於民國95年間依照中華民國銀行公會會員
    辦理消費者金融案件無擔保債務協商機制，與最大債權金融
    機構華泰銀行成立協商，每期應繳之協商金額為23,823元；
    惟聲請人之配偶蔡玄才因心臟病血管堵塞，常突發性高血壓
    ，於96年3 月26日接受心導管手術後，不能做太出力性工作
    ，必須由聲請人照顧，因而導致聲請人之收入減少；又聲請
    人原任職於電子加工公司，從事接單論件計酬之加工工作，
    自96年3 月份起，客戶訂單異常驟減，不足分派，收入減少
    甚多；再加上聲請人原承租居住之房屋遭房東收回出售，乃
    於96年4 月開始尋找新租屋處，其後搬家整理耗時費力，亦
    致使收入減少，是已無法繼續履行上開協商條件而毀諾，且
    此非可歸責於聲請人所致；此外，聲請人無擔保或無優先權
    之債務總額未逾12,000,000元，復未經法院裁定開始清算程
    序或宣告破產，爰向本院聲請裁定開始更生程序等語。經查
    ，聲請人所主張之上開事實，業據其提出與所述相符之協議
    書影本、無擔保債務還款計畫、亞東紀念醫院診斷證明書、
    房屋租賃契約書、財產及收入狀況說明書、財產歸屬資料、
    95年度及96年度綜合所得稅各類所得資料清單、在職證明書
    、財團法人金融聯合徵信中心當事人綜合信用報告書、債權
    人清冊、戶籍謄本、臺灣電力公司電費通知及收據、臺灣自
    來水公司水費（含代繳費用）通知及收據、新海瓦斯股份有
    限公司收費通知單、大無畏寬頻股份有限公司繳費通知單、
    康樂書報社報費收據、勞工直接工資收據各、中華電信股份
    有限公司繳費通知、交通部公路總局自行收納款項收據、台
    北縣青果加工業職業工會收據、行政院衛生署台北醫院醫療
    費用收據、遠華婦產科診所藥袋、證券集保存摺及土地銀行
    東板橋分行存摺之還款證明為證；本件復查無債務人有消費
    者債務清理條例第6 條第3 項、第8 條或第46條各款所定駁
    回更生聲請之事由存在，則聲請人聲請更生，應屬有據，爰
    依首揭規定，裁定如主文。
中    華    民    國    97    年    11    月    24    日
                  民事第三庭    法  官  王瑜玲
上為正本係照原本作成
本件不得抗告
本裁定已於民國97年11月24日下午4 時公告。
中    華    民    國    97    年    11    月    24    日
                                書記官  黃美雲


司法院資訊處製作；財團法人民間司法改革基金會備份。
